臺灣臺南地方法院刑事判決　　　　　　　 94年度易字第259號
聲　請　人　臺灣臺南地方法院檢察署檢察官
被　　　告　乙○○　男　46歲.
選任辯護人　李永裕律師
上列被告因違反電子遊戲場業管理條例案件，經檢察官聲請以簡
易判決處刑（94年度偵字第2486號），本院認不宜以簡易判決處
刑，改依通常程序審理，判決如下：
    主  文
乙○○違反未依電子遊戲場業管理條例規定辦理營利事業登記者
，不得經營電子遊戲場業之規定，處拘役肆拾伍日，如易科罰金
，以銀元佰元即新台幣玖佰元折算壹日。扣案如附表所示之電
子遊戲機肆拾伍台（均含ＩＣ板）均沒收。
    事  實
一、乙○○明知未依電子遊戲場業管理條例辦理營利事業登記，
　　不得經營擺設電子遊戲機具供不特定人娛樂，竟自民國九十
　　三年十一月間起，在臺南縣善化鎮○○路四七九號經營金日
　　滿電子遊戲場，擺設電子遊戲機具四十五台，供不特定人娛
　　樂，嗣至九十四年一月十一日上午十一時許，台南縣政府聯
    合稽查小組人員會同經警查獲，並扣得如附表所示之電子遊
    戲機具經警交由乙○○保管，乙○○竟未停止營業仍繼續營
    業，復經警於九十四年一月二十三日晚上七時許查獲。
二、案經臺南縣警察局善化分局報請臺灣臺南地方法院檢察署檢
    察官偵查起訴。
    理  由
一、訊據被告固坦承經營上揭金日滿電子遊戲場之事實，但矢口
    否認有何違反電子遊戲場業管理條例之犯行。辦稱：「九十
    四年一月十一日我有被查獲沒錯，交給我保管也沒錯，但被
    查獲後我沒有繼續營業了。」、「第一次縣政府來查，營業
    場所不符，我就沒有經營了，後來縣政府有寄通知來說要罰
    錢，94年1月23日時我已經沒有在營業了。」、「我剛剛盤
    讓來是金日滿遊藝場，我盤來申請營業執照改為維納斯遊藝
    場，但因為營業場地不符，無法變更，我收到縣政府通知後
    ，有向縣政府申請暫停營業。」云云、並委由辯護人辯稱：
    「被告是在九十三年八月盤來開始經營維納斯遊藝場，雖然
    維納斯是在九十年一月初就申請營利事業登記證，但被告是
    九十年八月頂讓來開始經營，且文賢路與中正路粗略說是有
    相通的，它不是分開的兩個建築物。」云云。但查，經本院
    於九十四年七月一日到場勘驗結果，發現被告原經營之金日
    滿電子遊戲場係在善化鎮○○路四七０號與申准經營之維納
    斯電子遊戲場所在之善化鎮○○路二十五號一樓，背面相靠
    ，中間隔有遮雨棚，係不同之二棟建物等情，有勘驗筆錄與
    現場照片足憑。足認被告申准營業之地點與被查獲地點不同
    。所辯即不足採信。本件復有台南縣政府現場稽查紀錄表及
    檢察官勘驗筆錄，扣案如附表示之電子遊戲機具四十五台可
    證。事證明確，其犯行應足認定。
三、核被告所為，係違反電子遊戲場業管理條例第十五條之未依
    電子遊戲場業管理條例規定辦理營利事業登記者，不得經營
    電子遊戲場業之規定，應依同條例第二十二條之規定論處。
    爰審酌被告犯罪之動機、目的、手段，且查扣後仍繼續營業
    ，及犯罪後態度等一切情狀，量處如主文之刑，並諭知易科
    罰金之折算標準，以資懲儆。本件扣案之上開電子遊戲機具
    合計四十五台（均含IC板），係被告所有且供本件營業犯罪
    所用之物，應依刑法第三十八條第一項第二款規定宣告沒收
    。
據上論斷，應依刑事訴訟法第二百九十九條第一項前段、第四百
五十二條，電子遊戲場業管理條例第二十二條，刑法第十一條前
段、第四十一條第一項前段、第三十八條第一項第二款，罰金罰
鍰提高標準條例第二條，現行法規所定貨幣單位折算新台幣條例
第二條，判決如主文所示。
本案經檢察官甲○到庭執行職務。
中　　華　　民　　國　　94　　年　　7 　　月　　19　　日
　　　　　　　　　刑事第七庭    審判長法　官　蘇義洲
                                      法  官  徐文瑞
                                      法  官  朱中和
以上正本證明與原本無異。
如不服本判決，應於判決送達後10日內，向本院提出上訴狀。（
應附繕本）
　　　　　      　　　　　　　　　　　書記官　陳著振
中　　華　　民　　國　　94　　年　　7 　　月　　20　　日
附錄本判決論罪科刑法條：
電子遊戲場業管理條例第22條：
違反第 15 條規定者，處行為人 1 年以下有期徒刑、拘役或科或
併科新台幣 50 萬元以上 250 萬元以下罰金。
附表：
┌──┬─────────────┬─────────┐
│編號│    名        稱          │  數        量    │
├──┼─────────────┼─────────┤
│一  │星鑽九七                  │拾參台（ＩＣ板拾參│
│    │                          │片）              │
├──┼─────────────┼─────────┤
│二  │新象王                    │貳台（ＩＣ板貳片）│
├──┼─────────────┼─────────┤
│三  │海洋雙星                  │拾貳台（ＩＣ板拾貳│
│    │                          │片）              │
├──┼─────────────┼─────────┤
│四  │皇冠列車                  │貳台（ＩＣ貳片）  │
├──┼─────────────┼─────────┤
│五  │象棋　　　　　　　　　　　│壹台（ＩＣ壹片）  │
├──┼─────────────┼─────────┤
│六  │金蘋果連線                │參台（ＩＣ參片）  │
├──┼─────────────┼─────────┤
│七  │紅粉玫瑰                  │壹台（ＩＣ壹片）  │
├──┼─────────────┼─────────┤
│八  │黃金夜總會                │壹台（ＩＣ壹片）  │
├──┼─────────────┼─────────┤
│九  │滿貫大亨                  │五台（ＩＣ五片）  │
├──┼─────────────┼─────────┤
│十  │風雲十三                  │三台（ＩＣ三片）  │
├──┼─────────────┼─────────┤
│十  │小黑人                    │貳台（ＩＣ二片）  │
└──┴─────────────┴─────────┘
